臺灣高等法院臺南分院刑事附帶民事訴訟判決
原      告  馮明賜
被      告  陳冠州
上列被告因偽造文書等案件（100年度上訴字第828號），經原告
提起附帶民事訴訟，請求損害賠償，本院判決如下：
      主      文
被告應給付原告新臺幣拾萬元，及自民國一○○年九月十六日
起至清償日止按年息百分之五計算之利息。
    事實及理由
一、原告起訴主張：被告於民國（下同）99年4月20日路過臺南
    市下營區中營村1011號伊住處時，見伊大門未鎖，竟侵入伊
    住處，竊取伊下營農會之帳戶（帳號00000000000000) 之存
    摺及印章，得手後於99年4月20日下午，持上開所竊得存摺
    與印章，至下營農會中營辦事處，在中營農會下營辦事處冒
    用伊之名義盜領新臺幣（下同）10萬元得逞，被告竊盜及偽
    造文書等犯行業經起訴判刑在卷，爰依侵權行為之法律關係
    ，請求被告賠償該10萬元之損害。爰聲明：被告應給付原告
    10萬元，及自起訴狀繕本送達翌日（即100年9月16日）起至
    清償日止，按年息5%計算之利息。被告則以：原告請求伊分
    一次或二給付，但伊甫找到工作，並無多餘金錢可資履行，
    如原告同意和解，伊願每月給付5,000元等語，資為抗辯。
二、本件原告主張被告於99年4月20日，侵入伊住處竊取其農會
    存摺及印章，得手後至下營農會中營辦事處盜領10萬元之事
    實，已據被告自認在卷，並有被告偽造之取款憑條、中營辦
    事處現場監視器所拍攝之錄影畫面翻拍照片3張附卷可憑（
    以上詳臺南市政府警察局麻豆分局偵查卷第9-10頁），而被
    告竊盜及偽造文書等犯行，業經檢察官提起公訴，並經臺灣
    臺南地方法院刑事庭以100年度訴字第623號判處罪刑在卷，
    有起訴書、刑事判決書在卷可稽，被告對此亦不爭執，堪信
    為真實。
三、因故意或過失不法侵害他人權利者，負損害賠償責任，民法
    第184條第1項前段定有明文。查本件被告竊取原告農會之帳
    戶存摺及印章，據以盜領10萬元之行為，自係以故意不法侵
    害他人之財產權，則原告依侵權行為法律關係，就其所受損
    害，依民法第184條第1項，請求被告賠償10萬元，及自起訴
    狀繕本送達被告翌日即100年9月16日起至清償日止按年息5%
    計算之利息部分，即屬有據，應予准許。又本件訴訟標的為
    10萬元，為不得上訴第三審之案件，經本院判決後已告確定
    ，自無宣告假執行之必要，原告請求願供擔保請宣告假執行
    云云，即有誤會，併此指明。
四、結論：本件原告之訴為有理由，依刑事訴訟法第502條第2項
    ，判決如主文。
中    華    民    國   100    年    9     月    29    日
                  刑事第五庭    審判長法  官  楊明章
                                      法  官  蔡美美
                                      法  官  黃國永
以上正本證明與原本無異。
不得上訴。
                                      書記官  陳淑貞
中    華    民    國   100    年    9     月    29    日